【裁判字號】    98,重訴,5
【裁判日期】    981020
【裁判案由】    損害賠償
【裁判全文】
臺灣高等法院高雄分院民事判決           98年度重訴字第5號
                                       98年度訴易字第8號
原    告    黃秀梅
兼上一人
訴訟代理人  連祺明
原    告    癸○○
            壬○○
            己○○
            戊○○○
            寅○○
            丑○○○
            申○○
            丙○○○
            未○○
            酉○○
            巳○○
兼上列13人
共      同
訴訟代理人  卯○○    住台北縣.
原    告    甲○○    住台北縣.
            子○○    住台北縣.
            辛○○    住台北縣.
            庚○○    住台北縣.
兼上列四人
共      同
訴訟代理人  辰○○    住台北縣.
被    告    丁○○    住高雄市.
                      居高雄縣.
            戌○○    住高雄市.
                      居高雄縣.
前列二人共同
訴訟代理人  江雍正律師
            蘇勝嘉律師
            吳晉賢律師
被    告    乙○○    住屏東縣.
            午○○    住屏東縣.
                      居屏東縣.
上列當事人間因請求侵權行為損害賠償事件，經刑事庭移送前來
，本院於民國98年10月6 日言詞辯論終結，判決如下︰
    主  文
被告應連帶給付原告各如附表一所示之金額及各自附表一法定遲
延利息起算日欄所示日期起均至清償日止，按年息百分之五計算
之利息。
訴訟費用由被告連帶負擔。
本判決第一項於原告分別以附表二所示原告應供擔保金額預供擔
保後，得假執行。但被告如以附表二所示被告應供擔保金額預供
擔保後，得免為假執行。
    事 實 及 理 由
一、原告主張：被告丁○○、戌○○2 人係夫妻關係，另被告乙
    ○○、午○○2 人亦係夫妻關係，其4 人與訴外人劉美雪、
    陳智燦及真實姓名年籍不詳之香港人「李富偉」等人，以虛
    設之香港「列治文信託有限公司」（RICHMOND TRUTHSLIMIT
    ED C0.）、「列治文銀行」（RICHMOND BANK LIMITED C0.
    ）謊稱代客操作外幣買賣投資，對外招攬會員吸收資金，原
    告等人受渠等之詐騙，乃於附表一備註欄所示之日期分別將
    該欄所示之金額匯入被告丁○○等人所指定之帳戶內參與投
    資，嗣被告等人上開以外匯掩護吸金事件爆發後，劉美雪、
    陳智燦即潛逃國外，原告等人因而分別受有如附表一所示金
    額之損害。被告等之上開詐欺行為，顯係共同不法侵害原告
    之權利，爰依侵權行為之法律關係，請求被告連帶賠償原告
    等人所受之損害等情。其訴之聲明求為判決：(一)被告丁○○
    、戌○○、乙○○及午○○應連帶給付原告癸○○美金23萬
    元，及自刑事附帶民事訴訟起訴狀繕本送達翌日即97年7 月
    22日起，至清償日止，按年息百分之五計算之利息。(二)被告
    丁○○、戌○○、乙○○及午○○應連帶給付原告壬○○美
    金1 萬元，及自刑事附帶民事訴訟起訴狀繕本送達翌日即97
    年7 月22日起，至清償日止，按年息百分之五計算之利息。
    (三)被告丁○○、戌○○、乙○○及午○○應連帶給付原告己
    ○○美金14萬元，及自刑事附帶民事訴訟起訴狀繕本送達翌
    日即97年7 月22日起，至清償日止，按年息百分之五計算之
    利息。(四)被告丁○○、戌○○、乙○○及午○○應連帶給付
    原告卯○○美金1 萬元，及自刑事附帶民事訴訟起訴狀繕本
    送達翌日即97年7 月22日起，至清償日止，按年息百分之五
    計算之利息。(五)被告丁○○、戌○○、乙○○及午○○應連
    帶給付原告戊○○○美金27萬元，及自刑事附帶民事訴訟起
    訴狀繕本送達翌日即97年7 月22日起，至清償日止，按年息
    百分之五計算之利息。(六)被告丁○○、戌○○、乙○○及午
    ○○應連帶給付原告寅○○美金1 萬元，及自刑事附帶民事
    訴訟起訴狀繕本送達翌日即97年7 月22日起，至清償日止，
    按年息百分之五計算之利息。(七)被告丁○○、戌○○、乙○
    ○及午○○應連帶給付原告丑○○○美金3 萬元，及自刑事
    附帶民事訴訟起訴狀繕本送達翌日即97年7 月22日起，至清
    償日止，按年息百分之五計算之利息。(八)被告丁○○、戌○
    ○、乙○○及午○○應連帶給付原告申○○美金3 萬元，及
    自刑事附帶民事訴訟起訴狀繕本送達翌日即97年7 月22日起
    ，至清償日止，按年息百分之五計算之利息。(九)被告丁○○
    、戌○○、乙○○及午○○應連帶給付原告辰○○美金2 萬
    元，及自刑事附帶民事訴訟起訴狀繕本送達翌日即97年7 月
    22日起，至清償日止，按年息百分之五計算之利息。(十)被告
    丁○○、戌○○、乙○○及午○○應連帶給付原告甲○○美
    金2 萬元，及自刑事附帶民事訴訟起訴狀繕本送達翌日即97
    年7 月22日起，至清償日止，按年息百分之五計算之利息。
    (十一)被告丁○○、戌○○、乙○○及午○○應連帶給付原告庚
    ○○美金1 萬元，及自刑事附帶民事訴訟起訴狀繕本送達翌
    日即97年7 月22日起，至清償日止，按年息百分之五計算之
    利息。(十二)被告丁○○、戌○○、乙○○及午○○應連帶給付
    原告辛○○美金1 萬元，及自刑事附帶民事訴訟起訴狀繕本
    送達翌日即97年7 月22日起，至清償日止，按年息百分之五
    計算之利息。(十三)被告丁○○、戌○○、乙○○及午○○應連
    帶給付原告子○○美金1 萬元，及自刑事附帶民事訴訟起訴
    狀繕本送達翌日即97年7 月22日起，至清償日止，按年息百
    分之五計算之利息。(十四)被告丁○○、戌○○、乙○○及午○
    ○應連帶給付原告丙○○○美金2 萬元，及自刑事附帶民事
    訴訟起訴狀繕本送達翌日即97年7 月22日起，至清償日止，
    按年息百分之五計算之利息。(十五)被告丁○○、戌○○、乙○
    ○及午○○應連帶給付原告未○○美金3 萬元，及自刑事附
    帶民事訴訟起訴狀繕本送達翌日即97年7 月22日起，至清償
    日止，按年息百分之五計算之利息。(十六)被告丁○○、戌○○
    、乙○○及午○○應連帶給付原告酉○○美金2 萬元，及自
    刑事附帶民事訴訟起訴狀繕本送達翌日即97年7 月22日起，
    至清償日止，按年息百分之五計算之利息。(十七)被告丁○○、
    戌○○、乙○○及午○○應連帶給付原告巳○○美金2 萬元
    ，及自刑事附帶民事訴訟起訴狀繕本送達翌日即97年7 月22
    日起，至清償日止，按年息百分之五計算之利息。(十八)被告丁
    ○○、戌○○、乙○○及午○○應連帶給付原告連祺明美金
    1 萬元，及自刑事附帶民事訴訟起訴狀繕本送達翌日即97年
    7 月26日起，至清償日止，按年息百分之五計算之利息。(十九)
    被告丁○○、戌○○、乙○○及午○○應連帶給付原告黃秀
    梅美金2 萬元，及自刑事附帶民事訴訟起訴狀繕本送達翌日
    即97年7 月26日起，至清償日止，按年息百分之五計算之利
    息。(二十)訴訟費用由被告連帶負擔。願供擔保，請准宣告假
    執行。
二、被告丁○○、戌○○以：被告丁○○固曾擔任全富公司之總
    經理，惟已於89年7 月間辭去其於全富公司之一切職務，原
    告係於90年11月8 日匯款至列治文信託有限公司之帳戶，斯
    時伊早已非全富公司之員工。又被告戌○○從未在全富公司
    擔任過任何職務，亦從未參與公司任何決策，僅係其配偶丁
    ○○以其名義持有全富公司之股份，而該股份早於89年4 月
    20日由丁○○轉讓予劉美雪，是原告請求伊等負賠償之責，
    即屬無據各等語置辯。其答辯聲明：原告之訴駁回，如受不
    利判決供擔保免為假執行。
    被告乙○○、午○○則以：伊等亦受被告丁○○之詐騙而將
    錢匯到列治文信託有限公司之帳戶，伊等亦為受害者等語，
    資為抗辯。其答辯聲明：原告之訴駁回。
三、經查，原告主張前開被告等人以謊稱其操作獲利均在每年20
    % ，招攬眾多人投資，致原告為被告等吹噓所矇蔽而陷於錯
    誤，認為投資可獲取高額利潤，而匯款至被告所指稱之香港
    匯豐銀行等所謂「英皇國際集團」之投資專戶，而以此方式
    詐取原告之金錢等事實，業據提出匯款單據影本39紙為證，
    並經本院調取並影印本院96年度金上重訴字第4 號刑事卷及
    一審偵審卷附卷為憑，經核閱刑事案卷內相關證據資料，查
    本件被告丁○○、戌○○2 人係夫妻關係，另被告乙○○、
    午○○2 人亦係夫妻關係，其4 人與訴外人劉美雪、陳智燦
    、莊永川及真實姓名年籍不詳之香港人「李富偉」等人，自
    民國88年4 月間某日起，在高雄市○○○路91號8 樓之1 開
    設「全富理財顧問有限公司」（以下簡稱全富公司），以類
    似民間俗稱「老鼠會」之多層次傳銷方式向客戶招攬，謊稱
    全權信託香港英皇國際集團專業經理人代為操作買賣7 大工
    業國外幣，並以謊稱其操作獲利均在每年20% ，致眾多投資
    客戶因受渠吹噓所矇蔽而陷於錯誤，認為投資可獲取高額利
    潤，匯款至香港匯豐銀行等所謂「英皇國際集團」之投資專
    戶，而以此方式詐取投資人之財物。被告丁○○、戌○○、
    乙○○、午○○，訴外人劉美雪、陳智燦、莊永川（嗣於89
    年12月份因與丁○○不合而離開公司）等人其後將「全富公
    司」更改名稱為列治文信託有限公司」，謊稱「列治文銀行
    」、「列治文信託有限公司」均係「歐洲日內瓦集團」全資
    擁有股份之子公司；並謊稱列治文銀行資本額高達40億美元
    ，而列治文公司則為信託公司；列治文銀行引進「儲蓄型外
    幣避險方案」（簡稱PMA ），投資人可全權委託列治文銀行
    ，在香港、歐洲、日本等地操作7 大工業國外幣之現貨及期
    貨買賣，列治文銀行會委任專業經理人代為操作，投資人所
    投入之資金，均存入列治文公司之信託帳戶；該方案操作績
    效良好，歷年獲利均在20% 以上，而其操作風險均控制在20
    % 之內，若虧損超過20% ，投資人至少仍能取回投資金額80
    % ；且此部分之獲利因係境外所得，無庸課稅，為合法之避
    稅工具；其投資方式係投資人以美金1 萬元為單位1 口，投
    資1 口，每2 個月為1 期，平均每月可得20% 之利潤，以誘
    使不特定之人投資。又為誘使投資人投入更多資金，或再誘
    騙更多投資人加入投資行列，乃在台灣地區以類似老鼠會之
    多層次傳銷方式向投資客戶吸收資金，又佯稱每一投資人投
    資或引介下線超過3 萬元美金，即可每月每1 萬元美金退佣
    5 美元，若達4 至6 萬元可退佣10美元……以此方式類推。
    又若後引介客戶達5 組以上，且業績達50萬元以上者；或其
    引介客戶達2 組各10萬元美金以上，且全組50萬美金以上；
    或3 組各50萬元美金以上，且實際參與引介服務工作者，經
    「駐台代表審核執行委員會」審核通過，即頒發「駐台代表
    」證書，任「駐台代表」者每月即可再向公司領得新台幣2
    萬元之車馬費等情，為被告丁○○、戌○○、乙○○、午○
    ○於刑案偵審中所不爭執，有本院96年度金上重訴字第4 號
    刑事判決可稽（見該判決第22頁），並經證人即共犯莊永川
    、證人即全富公司之行政助理張芷維、張郁翎、吳孟娟、雷
    湘屏、廖惠冠、謝宏明、李守仁等人，及證人即其他投資人
    林華祥、邱慶明、陳娟娟、蔡淑貞、吳麗瑟、黃金招、梁俊
    錫、程惠雪、曾人群、王雪鴦、張筱之、戴美和、邱慶明、
    陳娟娟、蔡淑貞、關秀琴、吳麗瑟、黃金招、梁俊錫、程惠
    雪、曾人群、王雪鴦、張筱之、戴美和、鍾蓉貞、李淑卿、
    趙黃鳳雀、夏明乾、何玉女、李佩芬、張麗雯、郭靜縈、黃
    素貞、鄭秀芬、李守仁、范登亮、吳家瑞、李金玉、陳月娥
    、董燕惠、黃冠榮、柯嵩川、張聰洲、劉耀棚、陳儀盆、朱
    睿紳、孫政福、顏平順、李火生、張月桂、翁東榮、田從、
    倪漢龍、蔡旺哲、鄭裕龍、鄭志寅、陳西村等人於高雄市調
    處詢問、檢察官偵訊、刑案一審審理中分別證述甚盡，核其
    情節亦大略相符，另有相關投資人之匯款水單、受益憑證、
    期別貨利表、操作對帳單、列治文銀行匯款指示帳號一覽表
    、英皇投顧公司與客戶之協議書、列治文銀行事業委任中譯
    本、列治文銀行投資帳戶轉移及通知、匯款指定銀行及匯款
    帳戶轉換流程表、英皇國際投資公司通知客戶轉帳公告、更
    改帳戶通知、列治文銀行、匯款之帳戶變更通知、資金證明
    通知、匯款帳號分配函、PMA 宣傳資料、PMA 管理流程及結
    構表、「儲蓄型外幣避險方案」廣告單正本、列治文銀行從
    業人員行政之規範、列治文銀行受理文件變更工作表、國際
    貨幣投資專戶申請表、列治文投資公司駐台代表資格審核細
    則、列治文投資有限公司駐台代表應注意事項、列治文銀行
    個人投資專戶及活期專戶「介紹」資料、退傭辦法等影本，
    附於刑案卷內足資佐證，各該刑案所附前開證據資料，核與
    事實相符並經刑事判決認其具有證據能力，足供本件參酌，
    據此堪認原告主張為真實。又被告午○○、丁○○曾擔任全
    富理財顧問公司董事，被告午○○更曾擔任董事長一職等情
    ，亦有該公司變更登記事項卡影本、被告丁○○名片影本及
    在辦公室照片等附在刑案卷可資佐證，均可證明被告丁○○
    、戌○○、乙○○、午○○對於全富公司、列治文公司確均
    有實際經營決策之事實，且分別掌控該公司之財務支出，皆
    為實際負責經營之人，被告等諉為不知亦未實際參與公司經
    營之業務，顯係卸責之詞，難認實在。且參之被告丁○○於
    刑案提出之匯款資料中，其所匯入之帳戶，亦與其他投資人
    有所不同。證人李淑卿亦證述被告丁○○之獲利款項係直接
    匯入香港匯豐銀行帳戶，而與其他投資人係由香港匯入臺灣
    帳戶有所不同；更足認被告丁○○、戌○○、乙○○、午○
    ○等人不僅對於其等偽以「買賣七大工業國外幣」名義而施
    行詐騙之事實有所認知，更屬實際參與之行為人。是被告等
    否認有詐財之侵權行為，尚無可採。
四、按因故意或過失，不法侵害他人之權利者，負損害賠償責任
    。故意以被於善良風俗之方法，加損害於他人者亦同。又數
    人共同不法侵害他人之權利者，連帶負損害賠償責任，民法
    第184 條第1 項、第185 條第1 項分別有明定。查，被告等
    人確有共同詐騙原告之事實，已如前述，顯係共同不法侵害
    原告之權利，則原告請求被告等人連帶賠償原告所受之匯款
    損害，依民法第184 條第1 項、第185 條第1 項之規定，洵
    屬有據，應予准許。從而，原告基於侵權行為之損害賠償請
    求權，請求被告連帶賠償原告各如附表一所示金額，及自各
    該日期起至清償日止，依法定利率計算之遲延利息部分，洵
    屬正當，應予准許。至兩造其餘舉證等攻擊防禦之方法，核
    與本判決之基礎不生影響，不予一一論述，附此敘明。
五、兩造分別陳明願供擔保，聲請宣告假執行及免為假執行，經
    核尚無不合，爰分別酌定相當擔保金額如附表二、三所示准
    許之。
六、據上論結，本件原告之訴為有理由，依民事訴訟法第78條、
    第463 條、第390 條第2 項、第392 條第2 項，判決如主文
    。
中    華    民    國    98    年    10    月    20    日
                            民事第一庭
                                審判長法官  黃金石
                                法      官  謝肅珍
                                法      官  林健彥
以上正本證明與原本無異。
如對本判決上訴，須於判決送達後20日內向本院提出上訴狀，其
未表明上訴理由者，應於上訴後20日內向本院提出上訴理由書（
均須按他造當事人之人數附繕本）。上訴時應提出委任律師或具
有律師資格之人之委任狀，並依附註條文規定辦理。
中    華    民    國    98    年    10    月    20    日
                                書  記  官  黃富美
附註：
民事訴訟法第466 條之1 ：
對於第二審判決上訴，上訴人應委任律師為訴訟代理人，但上訴
人或其法定代理人具有律師資格者，不在此限。
上訴人之配偶、三親等內之血親、二親等內之姻親，或上訴人為
法人、中央或地方機關時，其所屬專任人員具有律師資格並經法
院認適當者，亦得為第三審訴訟代理人。
第1 項但書及第2 項情形，應於提起上訴或委任時釋明之。
附表一：
┌────┬─────┬───────────┬─────────┐
│姓名    │金額(美金)│法定遲延利息起算日    │備註              │
├────┼─────┼───────────┼─────────┤
│連祺明  │1萬元     │97年7月26日           │90年11月8日於台灣 │
│        │          │                      │銀行匯款美金1萬元 │
├────┼─────┼───────────┼─────────┤
│黃秀梅  │2萬元     │97年7月26日           │90年11月8日於台灣 │
│        │          │                      │銀行匯款美金2萬元 │
├────┼─────┼───────────┼─────────┤
│癸○○  │23萬元    │97年7月22日           │1.90年11月8日於台 │
│        │          │                      │  灣土地銀行匯款美│
│        │          │                      │  金1萬元         │
│        │          │                      │2.90年9月25日於台 │
│        │          │                      │  灣土地銀行匯款美│
│        │          │                      │  金13萬元        │
│        │          │                      │3.90年10月24日於台│
│        │          │                      │  灣土地銀行匯款美│
│        │          │                      │  金9萬元         │
├────┼─────┼───────────┼─────────┤
│壬○○  │1萬元     │97年7月22日           │90年3月21日於台灣 │
│        │          │                      │土地銀行匯款美金1 │
│        │          │                      │萬元              │
├────┼─────┼───────────┼─────────┤
│己○○  │14萬元    │97年7月22日           │1.89年5月24日於台 │
│        │          │                      │  灣中小企業銀行匯│
│        │          │                      │  款美金1萬元     │
│        │          │                      │2.89年11月6日於台 │
│        │          │                      │  灣土地銀行匯款美│
│        │          │                      │  金1萬元         │
│        │          │                      │3.90年2月11日於台 │
│        │          │                      │  灣土地銀行匯款美│
│        │          │                      │  金2萬元         │
│        │          │                      │4.90年5月22日於台 │
│        │          │                      │  灣土地銀行匯款美│
│        │          │                      │  金1萬元         │
│        │          │                      │5.90年10月9日於台 │
│        │          │                      │  灣土地銀行匯款美│
│        │          │                      │  金1萬元         │
│        │          │                      │6.90年10月24日於台│
│        │          │                      │  灣土地銀行匯款美│
│        │          │                      │  金8萬元         │
├────┼─────┼───────────┼─────────┤
│卯○○  │1萬元     │97年7月22日           │88年12月24日於中國│
│        │          │                      │信託商業銀行匯款美│
│        │          │                      │金1萬元           │
├────┼─────┼───────────┼─────────┤
│戊○○○│27萬元    │97年7月22日           │1.88年12月24日於中│
│        │          │                      │  國信託商業銀行匯│
│        │          │                      │  款美金1萬元     │
│        │          │                      │2.89年7月25日於台 │
│        │          │                      │  灣土地銀行匯款美│
│        │          │                      │  金20萬元        │
│        │          │                      │3.89年12月28日於台│
│        │          │                      │  灣土地銀行匯款美│
│        │          │                      │  金6萬元         │
├────┼─────┼───────────┼─────────┤
│寅○○  │1萬元     │97年7月22日           │90年7月10日於台灣 │
│        │          │                      │土地銀行匯款美金1 │
│        │          │                      │萬元              │
├────┼─────┼───────────┼─────────┤
│丑○○○│3萬元     │97年7月22日           │1.89年4月24日於聯 │
│        │          │                      │  邦商業銀行匯款  │
│        │          │                      │  美金1萬元       │
│        │          │                      │2.90年4月25日於台 │
│        │          │                      │  灣土地銀行匯款  │
│        │          │                      │  美金1萬元       │
│        │          │                      │3.90年5月8日於台  │
│        │          │                      │  灣土地銀行匯款  │
│        │          │                      │  美金1萬元       │
├────┼─────┼───────────┼─────────┤
│申○○  │3萬元     │97年7月22日           │1.90年8月23日於台 │
│        │          │                      │  灣土地銀行匯款  │
│        │          │                      │  美金1萬元       │
│        │          │                      │2.90年6月22日於台 │
│        │          │                      │  灣土地銀行匯款  │
│        │          │                      │  美金2萬元       │
├────┼─────┼───────────┼─────────┤
│辰○○  │2萬元     │97年7月22日           │1.89年9月4日於台灣│
│        │          │                      │  土地銀行匯款美金│
│        │          │                      │  1萬元           │
│        │          │                      │2.90年5月25日於台 │
│        │          │                      │  灣土地銀行匯款美│
│        │          │                      │  金1萬元         │
├────┼─────┼───────────┼─────────┤
│甲○○  │2萬元     │97年7月22日           │1.90年5月25日於台 │
│        │          │                      │  灣土地銀行匯款美│
│        │          │                      │  金1萬元         │
│        │          │                      │2.90年9月21日於台 │
│        │          │                      │  灣土地銀行匯款  │
│        │          │                      │  美金1萬元       │
├────┼─────┼───────────┼─────────┤
│庚○○  │1萬元     │97年7月22日           │90年5月25日於台灣 │
│        │          │                      │土地銀行匯款美金  │
│        │          │                      │1萬元             │
├────┼─────┼───────────┼─────────┤
│辛○○  │1萬元     │97年7月22日           │90年5月25日於台灣 │
│        │          │                      │土地銀行匯款美金  │
│        │          │                      │1萬元             │
├────┼─────┼───────────┼─────────┤
│子○○  │1萬元     │97年7月22日           │90年11月12日於台灣│
│        │          │                      │土地銀行匯款美金  │
│        │          │                      │1萬元             │
├────┼─────┼───────────┼─────────┤
│丙○○○│20萬元    │97年7月22日           │1.89年8月25日於台 │
│        │          │                      │  灣土地銀行匯款美│
│        │          │                      │  金1萬元         │
│        │          │                      │2.90年2月8日於台  │
│        │          │                      │  灣土地銀行匯款美│
│        │          │                      │  金2萬元         │
│        │          │                      │3.90年3月9日於台  │
│        │          │                      │  灣土地銀行匯款美│
│        │          │                      │  金5萬元         │
│        │          │                      │4.90年3月20日於台 │
│        │          │                      │  灣土地銀行匯款美│
│        │          │                      │  金6萬元         │
│        │          │                      │5.90年4月10日於台 │
│        │          │                      │  灣土地銀行匯款美│
│        │          │                      │  金3萬元         │
│        │          │                      │6.90年7月10日於台 │
│        │          │                      │  灣土地銀行匯款美│
│        │          │                      │  金1萬元         │
│        │          │                      │7.90年9月25日於台 │
│        │          │                      │  灣土地銀行匯款美│
│        │          │                      │  金2萬元         │
├────┼─────┼───────────┼─────────┤
│蔡玉林  │3萬元     │97年7月22日           │1.90年3月8日於第一│
│        │          │                      │  商業銀行匯款美金│
│        │          │                      │  1萬元           │
│        │          │                      │2.90年5月8日於台  │
│        │          │                      │  灣土地銀行匯款美│
│        │          │                      │  金1萬元         │
│        │          │                      │3.90年9月10日於台 │
│        │          │                      │  灣土地銀行匯款美│
│        │          │                      │  金1萬元         │
├────┼─────┼───────────┼─────────┤
│酉○○  │2萬元     │97年7月22日           │89年10月23日於台灣│
│        │          │                      │土地銀行匯款美金2 │
│        │          │                      │萬元              │
├────┼─────┼───────────┼─────────┤
│巳○○  │2萬元     │97年7月22日           │90年7月9日於台灣  │
│        │          │                      │土地銀行匯款美金  │
│        │          │                      │2萬元             │
└────┴─────┴───────────┴─────────┘
附表二：
 （註：美金與新台幣之匯率以1：32.4計算）
┌────┬────────────┬──────────────┐
│姓名    │原告得假執行應供擔保金額│被告免假執行應供擔保金額    │
│        │ (新台幣)               │(新台幣)                    │
├────┼────────────┼──────────────┤
│連祺明  │108,000元               │324,000元                   │
├────┼────────────┼──────────────┤
│黃秀梅  │216,000元               │648,000元                   │
├────┼────────────┼──────────────┤
│癸○○  │2,484,000元             │7,452,000元                 │
├────┼────────────┼──────────────┤
│壬○○  │108,000元               │324,000元                   │
├────┼────────────┼──────────────┤
│己○○  │1,512,000元             │4,536,000元                 │
├────┼────────────┼──────────────┤
│卯○○  │108,000元               │324,000元                   │
├────┼────────────┼──────────────┤
│戊○○○│2,916,000元             │8,748,000元                 │
├────┼────────────┼──────────────┤
│寅○○  │108,000元               │324,000元                   │
├────┼────────────┼──────────────┤
│丑○○○│324,000元               │972,000元                   │
├────┼────────────┼──────────────┤
│申○○  │324,000元               │972,000元                   │
├────┼────────────┼──────────────┤
│辰○○  │216,000元               │648,000元                   │
├────┼────────────┼──────────────┤
│甲○○  │216,000元               │648,000元                   │
├────┼────────────┼──────────────┤
│庚○○  │108,000元               │324,000元                   │
├────┼────────────┼──────────────┤
│辛○○  │108,000元               │324,000元                   │
├────┼────────────┼──────────────┤
│子○○  │108,000元               │324,000元                   │
├────┼────────────┼──────────────┤
│丙○○○│2,160,000元             │6,480,000元                 │
├────┼────────────┼──────────────┤
│蔡玉林  │324,000元               │972,000元                   │
├────┼────────────┼──────────────┤
│酉○○  │216,000元               │648,000元                   │
├────┼────────────┼──────────────┤
│巳○○  │216,000元               │648,000元                   │
└────┴────────────┴──────────────┘


司法院資訊處製作；財團法人民間司法改革基金會備份。
